臺灣高雄地方法院刑事判決　　　　　　　 94年度易字第952號
公　訴　人　臺灣高雄地方法院檢察署檢察官
被　　　告　甲○○
上列被告因毒品危害防制條例案件，經檢察官提起公訴（94年度
毒偵字第3186號），本院準備程序進行中，被告就被訴事實為有
罪之陳述，經告知簡式審判程序之旨，並聽取當事人之意見後，
認宜以獨任進行簡式審判程序，而裁定進行簡式審判程序審理，
判決如下：
    主  文
甲○○連續施用第二級毒品，累犯，處有期徒刑伍月，如易科罰
金，以參佰元折算壹日。扣案殘留安非他命之玻璃球貳個、塑膠
瓶壹個、玻璃瓶壹個均沒收銷燬之，扣案夾鏈袋壹個沒收之。
    事  實
一、甲○○前因施用毒品案件，經依本院87年度毒聲字第4602號
    裁定送觀察、勒戒後，認無繼續施用毒品之傾向，由台灣高
    雄地方法院檢察署檢察官於民國88年2 月9 日，以87年度偵
    字第21974 號為不起訴處分確定，又於91年間因施用毒品案
    件，經依本院91年度毒聲字第971 號裁定送觀察、勒戒後，
    認有繼續施用毒品之傾向，再依本院91年度毒聲字第1510號
    裁定令入戒治處所施以強制戒治，於91年10月3 日停止戒治
    釋放，並經本院以91年度鳳簡字第394 號案件判處有期徒刑
    5 月確定，並於92年11月24日易科罰金執行完畢。詎仍不知
    悔改，明知安非他命業經公告列為毒品危害防制條例第2 條
    第2 項第2 款之第二級毒品，不得持有、施用，5 年內復基
    於施用第二級毒品安非他命之概括犯意，自94年3 月初起至
    同年月15日下午7 時許止，以平均每星期1 次之頻率，將安
    非他命晶體置於吸食器，下用火燒烤吸食其霧化氣體之方式
    ，在其高雄縣鳳山市○○○路234 巷18號住處，連續施用第
    二級毒品安非他命數次，嗣為警持搜索票於同年月17日下午
    1 時許，在其上開住處查獲，並扣得其所有殘留安非他命之
    玻璃球2 個、塑膠瓶1 瓶、玻璃瓶1 瓶及預備供施用毒品之
    夾鍊袋1 個等物。
二、案經高雄市政府警察局鹽埕分局報請台灣高雄地方法院檢察
    署檢察官偵查起訴。
    理  由
一、本件被告所犯為死刑、無期徒刑、最輕本刑為3 年以上有期
    徒刑以外之罪，其於準備程序進行中，就被訴事實為有罪之
    陳述，經告知簡式審判程序之旨，並聽取當事人之意見後，
    本院認宜以獨任進行簡式審判程序，而裁定進行簡式審判程
    序審理，合先敘明。
二、上揭事實，業據被告甲○○於本院審理中自白不諱，且其為
    警查獲時所採取之尿液，經送請高雄市立凱旋醫院檢驗結果
    ，呈甲基安非他命陽性反應，有該醫院94年3 月28日編號
    00000000號濫用藥物尿液檢驗報告、姓名代碼對照表各一紙
    附卷可稽，而扣案玻璃球2 個、塑膠瓶、玻璃瓶各1 個經送
    請高雄醫學大學附設中和紀念醫院檢驗結果，均呈甲基安非
    他命陽性反應，有該醫院94年6 月21日編號0000-000、367
    、368 號檢驗報告在卷可憑，參諸甲基安非他命經口服投與
    後，約70％於24小時內可自尿液中排出，而其尿液內含甲基
    安非他命成分之檢出，與投與甲基安非它命的量、個人體質
    、檢驗儀器之精密度有關，通常採尿化驗是否呈陽性反應，
    應以投與後24小時內所採者為宜，此亦有行政院衛生署藥物
    食品檢驗局（80）藥檢醫字第4529號函可查，是依前開說明
    ，佐以被告之尿液檢驗報告，足徵被告前開曾連續施用第二
    級毒品安非他命之自白核與事實相符，堪可採信。另被告前
    因施用毒品案件，經依本院87年度毒聲字第4602號裁定送觀
    察、勒戒後，認無繼續施用毒品之傾向，由台灣高雄地方法
    院檢察署檢察官於民國88年2 月9 日，以87年度偵字第2197
    4 號為不起訴處分確定，又於91年間因施用毒品案件，經依
    本院91年度毒聲字第971 號裁定送觀察、勒戒後，認有繼續
    施用毒品之傾向，再依本院91年度毒聲字第1510號裁定令入
    戒治處所施以強制戒治，於91年10月3 日停止戒治釋放等情
    ，有台灣高等法院被告全國前案紀錄表及台灣地方法院檢察
    署刑案資料查註紀錄表各1 紙附卷可按，其於前開強制戒治
    執行完畢釋放後，5 年內再犯本件施用毒品罪，事證明確，
    應予依法論科。
三、查安非他命係毒品危害防制條例第2 條第2 項第2 款所稱之
    第二級毒品，是核被告所為，係犯毒品危害防制條例第10條
    第2 項之施用第二級毒品罪。被告先後多次施用毒品犯行，
    時間緊接，方法相同，觸犯構成要件相同之罪名，顯係基於
    概括犯意為之，為連續犯，依刑法第56條之規定，以一罪論
    ，並加重其刑。末查被告前因施用毒品案件，經本院以91年
    度鳳簡字第394 號案件判處有期徒刑5 月確定，並於92年11
    月24日易科罰金執行完畢等情，有台灣高等法院被告全國前
    案紀錄表、台灣高雄地方法院檢察署刑案資料查註紀錄表各
    一紙在卷可憑，其於5 年之內再犯本件最重本刑為有期徒刑
    以上之罪，為累犯，應依刑法第47條之規定，加重其刑，並
    依法遞加之。爰審酌被告前有施用毒品之不良素行，歷經觀
    察勒戒及戒治程序後，仍未能徹底戒絕毒品，且屢經查獲，
    隨即再犯，顯見意志不堅，且有失政府制定毒品危害防制條
    例之立法美意，本不宜寬貸，惟念其施用毒品乃自戕一己之
    身體健康，尚未害及他人，且犯後坦承犯行，深具悔意等一
    切情狀，量處如主文所示之刑，並諭知易科罰金之折算標準
    。至扣案玻璃球2 個、塑膠瓶、玻璃瓶各1 個經送請高雄醫
    學大學附設中和紀念醫院檢驗結果，均呈甲基安非他命陽性
    反應，有該醫院94年6 月21日編號0000-000、367 、368 號
    檢驗報告在卷可憑，業如前述，因與第二級毒品安非他命無
    從析離，應整體視同第二級毒品，係違禁物，爰依毒品危害
    防制條例第18條第1 項前段之規定，併予宣告沒收銷燬之；
    扣案夾鏈袋1 個，為被告所有，預備供施用毒品所用之物，
    業據被告供明在卷，應依刑法第38條第1 項第2 款之規定，
    宣告沒收之。
據上論斷，應依刑事訴訟法第273 條之1 第1 項、第299 條第1
項前段，毒品危害防制條例第10條第2 項、第18條第1 項前段，
刑法第11條、第56條、第47條、第41條第1 項前段、第38條第1
項第2 款，罰金罰鍰提高標準條例第2條，判決如主文。
本案經檢察官李廷輝到庭執行職務。
中　　華　　民　　國　　94　　年　　7 　　月　　29　　日
       鳳山刑事第二庭      法　官  胡宜如
以上正本證明與原本無異。
如不服本判決，應於判決送達後10日內，向本院提出上訴狀。
                           書記官  廖美玲
中　　華　　民　　國　　94　　年　　7 　　月　　29　　日
附錄法條：
毒品危害防制條例第10條
施用第一級毒品者，處 6 月以上 5 年以下有期徒刑。
施用第二級毒品者，處 3 年以下有期徒刑。
